---
title: "Установка пакета BMR для macos"
date: "9/5/2019"
output: html_document
lang: ru-RU
---

```{r setup, include=FALSE}
knitr::opts_chunk$set(echo = TRUE)
```
Инструкция: 

1. Зайти на https://github.com/kthohr/BMR и на https://www.kthohr.com/bmr.html и посмотреть требования для установки (пакеты и версии). Установить или обновить то, что нужно.
```{r, eval = FALSE}
install.packages("RcppArmadillo")
install.packages("ggplot2")
```
2. Нативный компилятор C++ на macOS не подойдёт для этого пакета, необходимо установить и настроить другой. На https://stackoverflow.com/questions/43595457/ представлены разные варианты, как это сделать. Эта инструкция описывает процесс настройки llvm (это способ 2 по ссылке).
3. Установить brew: https://brew.sh
4. Установить llvm:
```{bash, eval = FALSE}
brew install llvm
```
5. Изменить файл ~/.R/Makevars так, чтобы он выглядел следующим образом:
```{bash, eval = FALSE}
CC=/usr/local/opt/llvm/bin/clang
CXX=/usr/local/opt/llvm/bin/clang++
# Also potentially CXX11 (for C++11 compiler)
CXX11=/usr/local/opt/llvm/bin/clang++
```
6. Выйти из системы и зайти снова. 
7. Далее установить bmr:
```{bash, eval = FALSE}
install.packages("devtools")
devtools::install_github("kthohr/BMR")
```
